【裁判字號】    97,訴,1421
【裁判日期】    971110
【裁判案由】    違反毒品危害防制條例等
【裁判全文】
臺灣屏東地方法院刑事判決              97年度訴字第1421號
公  訴  人  臺灣屏東地方法院檢察署檢察官
被      告  甲○○
            乙○○
                    （現在臺灣屏東監獄竹田分監執行中）
上列被告因竊盜等案件，經檢察官提起公訴（97年度偵字第5917
號、第6008號，97年度毒偵字第2064號），被告於本院準備程序
進行中，就被訴事實為有罪之陳述，經本院告知簡式審判程序意
旨，並聽取當事人之意見後，本院合議庭裁定由受命法官獨任依
簡式審判程序審理，判決如下：
    主  文
甲○○施用第一級毒品，累犯，處有期徒刑拾月；又攜帶兇器竊
盜，累犯，處有期徒刑柒月，扣案鉗子、螺絲起子、鐵鋸各壹支
均沒收；又共同攜帶兇器竊盜，累犯，處有期徒刑拾月，扣案破
壞剪壹支沒收。應執行有期徒刑貳年壹月，扣案鉗子、螺絲起子
、鐵鋸、破壞剪各壹支均沒收。
乙○○共同攜帶兇器竊盜，累犯，處有期徒刑拾月，扣案破壞剪
壹支沒收。
    事  實
一、甲○○前於民國93年間，因施用毒品案件，經本院以93年度
    毒聲字第556 號裁定送觀察勒戒後，因認為無繼續施用毒品
    之傾向，於93年9 月29日釋放出所，並經臺灣屏東地方法院
    檢察署檢察官以93年度毒偵字第1662號為不起訴處分確定。
    再於95年間，因違反毒品危害防制條例案件，於95年9 月20
    日經臺灣高等法院高雄分院以95年度上訴字1482號判處應執
    行有期徒刑10月，經減刑為有期徒刑5 月確定，並於96年7
    月16日執行完畢。乙○○則前因違反肅清煙毒條例、麻醉藥
    品管理條例等案件，分別經臺灣高等法院高雄分院判處有期
    徒刑2 年及本院判處有期徒刑3 年3 月、8 月確定，3 罪並
    經臺灣高等法院高雄分院定其應執行有期徒刑3 年10月，於
    83年9 月1 日入監執行，於85年12月2 日假釋並付保護管束
    ；嗣於假釋期間再犯毒品案件，經撤銷假釋，於91年2 月12
    日再入監執行殘刑3 年7 月又5 日，並於94年8 月11日縮刑
    期滿執行完畢。
二、甲○○明知海洛因業經公告列為毒品危害防制條例之第一級
    毒品，不得非法持有、施用，竟基於施用第一級毒品之犯意
    ，於97年7 月31日12時30分許，在屏東縣新園鄉新東村新開
    巷70號住處內，以將海洛因粉末摻水置入其所有之針筒（未
    扣案）後注射血管之方式，施用第一級毒品海洛因1 次。嗣
    於97年8 月1 日14時40分許，在屏東縣萬丹鄉○○路某處，
    為警執行巡邏勤務時見甲○○形跡可疑，並發覺其手臂上有
    注射針孔痕跡，後經其同意採集尿液檢驗，呈現可待因、嗎
    啡陽性反應，而悉上情。
三、甲○○意圖為自己不法之所有，基於竊盜之犯意，於97年8
    月29日9 時許，在屏東縣新園鄉○○村○○路48號陳萬利房
    屋外，持其所有客觀上足以對他人生命、身體造成危險，可
    供兇器使用之鉗子、螺絲起子、鐵鋸各1 支，用以將該處之
    電纜線剪斷，而竊取電纜線約5 公斤（長度約80至90公尺）
    得逞。後於97年8 月31日14時10分許，在屏東縣新園鄉高屏
    溪堤岸旁，甲○○於焚燒前開竊得之電纜線時，為警當場查
    獲，並扣得上開電纜線（已歸還）及鉗子、螺絲起子、鐵鋸
    各1 支。
四、甲○○與乙○○共同意圖為自己不法之所有，基於竊盜之犯
    意聯絡，於97年9 月4 日14時許，在屏東縣萬丹鄉○○村○
    ○街200 號丙○○農田處，由乙○○持其所有客觀上足以對
    他人生命、身體造成危險，可供兇器使用之破壞剪1 支，用
    以將該處之馬達電線剪斷，甲○○則在一旁把風，2 人因之
    竊取馬達電線約9 公尺得逞。後於97年9 月4 日14時30分許
    ，在屏東縣新園鄉○○村○○路某處，因甲○○、乙○○攜
    有上開破壞剪、竊得之馬達電線，為警攔檢而查獲上情，並
    扣得上開馬達電線（已歸還）及破壞剪1 支。
五、案經屏東縣政府警察局屏東分局報告臺灣屏東地方法院檢察
    署檢察官偵查起訴。
    理  由
一、本件被告甲○○、乙○○所犯均係死刑、無期徒刑或最輕本
    刑為3 年以上有期徒刑以外之罪，亦非屬臺灣高等法院管轄
    第一審之案件，其等於準備程序中就被訴事實為有罪之陳述
    ，經本院告知簡式審判程序之旨，並聽取當事人意見後，經
    本院合議庭依刑事訴訟法第273 條之1 第1 項規定裁定由受
    命法官獨任進行簡式審判程序。又簡式審判程序之證據調查
    ，依刑事訴訟法第273 條之2 規定，不受同法第159 條第1
    項審判外陳述排除之限制；再被告對於卷內各項證據亦不爭
    執證據能力，復無事證顯示有何違法取得或類此瑕疵之情，
    故卷內所列各項證據，自得作為證據，合先敘明。
二、施用第一級毒品部分（事實欄二）：
    訊據被告甲○○對於上揭時、地，其施用第一級毒品海洛因
    之事實，坦承不諱，又被告於97年8 月1 日15時30分許為警
    採集之尿液送驗結果，亦呈可待因、嗎啡陽性反應，有臺灣
    檢驗科技股份有限公司於97年8 月19日出具之濫用藥物尿液
    檢驗報告、屏東縣政府警察局屏東分局毒品案件涉嫌人尿液
    採證編號姓名對照表各1 紙附卷可稽。是認被告甲○○上開
    任意性自白，核與事實相符，堪以採信。綜上，本件被告甲
    ○○所為施用第一級毒品犯行部分，事證明確，其上揭犯行
    足可認定，應依法論科。
三、竊盜部分（事實欄三、四）：
    上揭事實欄三、四所示竊盜犯行之事實，業據被告甲○○、
    乙○○均坦承不諱，核與證人即被害人陳萬利、丙○○證述
    之情節相符，並有贓物認領保管各1 張、照片19張附卷可稽
    ，以及被告甲○○所有供竊盜使用之鉗子、螺絲起子、鐵鋸
    各1 支，被告乙○○所有供竊盜使用之破壞剪1 支扣案可證
    。是認被告2 人上開任意性自白，核與事實相符，堪以採信
    。綜上，本件被告2 人所為竊盜犯行部分，事證明確，其等
    上揭犯行皆足可認定，應依法論科。
四、查被告甲○○前因施用毒品案件，經法院裁定送觀察勒戒及
    因施用毒品遭判處徒刑等情，有事實欄一所示之毒品前科與
    執行情形，及其前案紀錄表、刑案資料查註紀錄表各1 份附
    卷為憑，其於觀察勒戒執行後，5 年內再犯毒品危害防制條
    例第10條第1 項之罪，是依同條例第23條第2 項之規定，應
    予依法追訴。又海洛因為毒品危害防制條例第2 條第2 項第
    1 款規定之第一級毒品。次按刑法第321 條第1 項第3 款之
    攜帶兇器竊盜罪，係以行為人攜帶兇器竊盜為其加重條件，
    此所謂兇器，其種類並無限制，凡客觀上足對人之生命、身
    體、安全構成威脅，具有危險性之器物均屬之，且祇須行竊
    時攜帶此種具有危險性之兇器為已足，並不以攜帶之初有行
    兇之意圖為必要（最高法院74年3 月19日刑庭會議決議參照
    ）。本件被告2 人為前揭竊盜犯行時，各所攜用之鉗子、螺
    絲起子、鐵鋸與破壞剪等物，均係質地堅硬之金屬物品，持
    之揮舞足對人之生命、身體安全構成威脅，在客觀上顯然具
    有危險性，均屬兇器無疑。末按電業法第105 條之規定，係
    在保護供給電能之事業，並非一般之用電戶，此觀該法第1
    條之立法目的即知（最高法院84年台非字第214 號判例意旨
    參照）。本件遭竊電線乃被告2 人取自一般用電戶，並非電
    業法所稱之電業經營者，此有上開電線剪斷前之連接處所照
    片4 張附卷可參，故上開電線縱為供應用電之設備，惟並非
    電業法規範之對象，從而被告2 人竊盜電線之犯行，要無電
    業法第105 條之適用，併此敘明。
五、核被告甲○○所為，就事實欄二所示犯行部分，係犯毒品危
    害防制條例第10條第1 項之施用第一級毒品罪；被告甲○○
    、乙○○所為，分別就事實欄三、四所示犯行部分，均係犯
    刑法第321 條第1 項第3 款之加重竊盜罪。被告甲○○就事
    實欄二所示施用毒品犯行，其持有之低度行為應為施用之高
    度行為所吸收，不另論其非法持有第一級毒品之罪。被告甲
    ○○、乙○○就事實欄四所示竊盜犯行，有犯意聯絡與行為
    分擔，為共同正犯。被告甲○○所犯上開各罪間，犯意各別
    ，行為互殊，應予分論併罰。查被告2 人前有如事實欄所載
    之犯罪科刑執行情形，有其等前案紀錄表、刑案資料查註紀
    錄表各1 份在卷可參，被告2 人皆於前案徒刑執行完畢後，
    5 年內故意再犯本件有期徒刑以上之各罪，為累犯，均應依
    刑法第47條第1 項之規定加重其刑。
六、爰審酌被告甲○○正值青壯，卻不思以正當手段賺取財物，
    竟圖不勞而獲為本案竊盜犯行，再其前經本院裁定送觀察勒
    戒及因施用毒品判處徒刑後，仍不知悔改、警惕，猶繼續施
    用毒品，所為均不足取，惟念被告甲○○竊取之財物部分已
    歸還被害人，及施用毒品乃自戕行為、犯後並坦承一切犯行
    、表示悔悟之意等一切情狀；另審酌被告乙○○前有多次竊
    盜、毒品前科，有其前案紀錄表、刑案資料查註紀錄表各1
    份可參，素行不佳，其歷經多次刑事偵審程序，法治觀念猶
    仍薄弱，復而犯下本件竊盜犯行，所為非是，惟念其與被告
    甲○○共同竊得之財物俱已發還被害人，所生損害不高，且
    其犯後坦然面對刑責等一切情狀；分別量處如主文所示之刑
    ，並就被告甲○○部分定其應執行之刑，以示懲儆。
七、末按共同正犯因相互間利用他人之行為，以遂行其犯意之實
    現，本於責任共同之原則，有關沒收部分，對於共犯間供犯
    罪所用之物，自均應為沒收之諭知（最高法院91年度台上字
    第5583號、89年度台上字第6946號判決意旨參照）。扣案鉗
    子、螺絲起子、鐵鋸與破壞剪各1 支，各係被告甲○○、乙
    ○○所有，分別供事實欄三、四所示竊盜犯行所用，業據其
    等供承明確在卷，自應依刑法第38條第1 項第2 款之規定宣
    告沒收。至上開被告甲○○所有供其犯本件施用第一級毒品
    罪所用之注射針筒，並未扣案，且在查獲前已遭被告丟棄而
    滅失乙節，業經被告於本院審理中供述明確在卷，是已無沒
    收之必要，爰不宣告沒收，併此敘明。
據上論斷，應依刑事訴訟法第273 條之1 第1 項、第299 條第1
項前段，毒品危害防制條例第10條第1 項，刑法第11條前段、第
28條、第321 條第1 項第3 款、第47條第1 項、第51條第5 款、
第38條第1 項第2 款，判決如主文。
本案經檢察官許大偉到庭執行職務。
中    華    民    國    97    年    11     月    10   日
                  刑事第四庭  法  官  江振源
以上正本證明與原本無異。
如不服本判決，應於判決送達後10日內向本院提出上訴狀（應附
繕本），其未敘述上訴理由者，應於上訴期間屆滿後20日內補提
理由書狀於本院，上訴於臺灣高等法院高雄分院。
中    華    民    國    97    年    11     月     11  日
                              書記官  潘豐益
附錄本判決論罪科刑法條：
刑法第321條第1項第3款
犯竊盜罪而有左列情形之一者，處六月以上、五年以下有期徒刑
：
三、攜帶兇器而犯之者。
毒品危害防制條例第10條第1項
施用第一級毒品者，處6月以上5年以下有期徒刑。


司法院資訊處製作；財團法人民間司法改革基金會備份。
